【裁判字號】    97,消債清,73
【裁判日期】    971107
【裁判案由】    清算事件
【裁判全文】
臺灣臺中地方法院民事裁定            97年度消債清字第73號
聲  請  人  寅○○
                        0號
債  權  人  花旗銀行股份有限公司
                      統一編號.
法定代理人  甲○○
債  權  人  國泰世華商業銀行股份有限公司
                      統一編號.
法定代理人  戊○○
債  權  人  荷商荷蘭銀行股份有限公司台北分公司
                      統一編號.
法定代理人  丑○○
債  權  人  渣打國際商業銀行股份有限公司
                      統一編號.
法定代理人  乙○○
債  權  人  臺灣新光商業銀行股份有限公司
                      統一編號.
法定代理人  庚○○
                        7、2.
債  權  人  陽信商業銀行股份有限公司
                      統一編號.
法定代理人  癸○○
債  權  人  聯邦商業銀行股份有限公司
                      統一編號.
法定代理人  丁○○
債  權  人  香港商香港上海豐銀行股份有限公司
                      統一編號.
法定代理人  丙○○
債  權  人  玉山商業銀行股份有限公司
                      統一編號.
法定代理人  子○○
債  權  人  寶華商業銀行股份有限公司
                      統一編號.
法定代理人  辛○○
                        至5樓.
債  權  人  日盛國際商業銀行股份有限公司
                      統一編號.
法定代理人  壬○○
債  權  人  安泰商業銀行股份有限公司
                      統一編號.
法定代理人  己○○
債  權  人  中國信託商業銀行股份有限公司
                      統一編號.
法定代理人  卯○○
上列當事人因消費者債務清理事件聲請清算，本院裁定如下：
    主  文
聲請駁回。
聲請費用由聲請人負擔。
    理  由
一、按債務人與金融機構協商成立者，不得聲請更生或清算，但
    因不可歸責於己之事由，致履行顯有重大困難者，不在此限
    ；本條例施行前，債務人依金融主管機關協調成立之中華民
    國銀行公會會員辦理消費金融案件無擔保債務協商機制與金
    融機構成立之協商，準用前項之規定，消費者債務清理條例
    第151條第5項、第6項分別定有明文。又聲請更生或清算不
    合程式或不備其他要件者，法院應以裁定駁回之，但其情形
    可以補正者，法院應定期間先命補正，復為同條例第8條所
    明定。
二、查本件債務人於本法實行前曾與銀行成立協商，每月繳款新
    台幣貳萬壹仟玖佰貳拾貳元，嗣因收入減少以致毀諾，爰依
    法聲請更生等語。經查債務人主張之事實，業據提出九十五
    年債務協商協議書為憑，足堪採信。另就債務人毀諾係屬不
    可歸責一節，經本院依職權向各金融機關債權人函查債務人
    消費明細紀錄顯示，債務人消費內容為視聽娛樂（華而滋KTV
    、夜來香KTV、碧馥邑KTV、香奈兒KTV、33視聽歌唱KTV、阿
    拉丁視聽歌唱社、阮故鄉視聽歌唱中心、跨世紀卡拉OK、麗
    晶之夜卡拉OK、天使卡拉OK、歡卡拉OK、立星卡拉OK、歡卡
    拉OK等）、餐廳飲宴（麗園飲料店、千園紅茶總匯、愛的世
    界飲料店、貴客臨門飲料店、艷花樓飲食店、豪上豪餐飲店
    、北極茶葉滷味館等）、個人旅遊（大陸、澳洲）、汽車旅
    館（車王旅館、新福大旅社有限公司）及密集預借現金卡，
    金額大小不等，此有卷附債務人消費明細附卷可稽，上述消
    費性質均非生活必要之支出，而係奢侈、浪費之性質。又債
    權人稱債務人毀諾時點與消費者債務清理條例開始施行之日
    期相近，似有道德風險之存在。是此乃屬「可歸責」於債務
    人之原因，而與消費者債務清理條例第151條第5項之要件不符。
三、又債務人之消費內容既如前述，核與消費者債務清理條例第
    134條第4款所稱：「浪費、賭博或其他投機行為，致財產顯
    然減少或負擔過重之債務」等不免責事由相當。是本件債務
    人聲請清算，既違背消費者債務清理條例第151條第5項之規
    定，且上開欠缺又屬無從補正，依上說明，自應駁回其清算
    之聲請，爰裁定如主文。
中    華    民    國    97    年    11    月    7     日
                  民事庭      法      官  張升星
上為正本係照原本作成
如不服本裁定，應於裁定送達後10日內，以書狀向本院提出抗告
，並繳納抗告費新臺幣1千元
中    華    民    國    97    年    11    月    7     日
                                書  記  官  林慧珍


司法院資訊處製作；財團法人民間司法改革基金會備份。
